【裁判字號】    98,交易,85
【裁判日期】    990222
【裁判案由】    公共危險等
【裁判全文】
臺灣花蓮地方法院刑事判決              98年度交易字第85號
公  訴  人  臺灣花蓮地方法院檢察署檢察官
被      告  甲○○
上列被告因公共危險等案件，經檢察官提起公訴（98年度偵字第
5145號），本院判決如下：
    主  文
甲○○服用酒類，不能安全駕駛動力交通工具而駕駛，累犯，處
有期徒刑肆月，如易科罰金，以新臺幣貳仟元折算壹日。又於公
務員依法執行職務時，當場侮辱，累犯，處有期徒刑月，如易
科罰金，以新臺幣壹仟元折算壹日。應執行有期徒刑陸月，如易
科罰金，以新臺幣壹仟元折算壹日。
    事  實
一、甲○○前因違反槍砲彈藥刀械管制條例案件，經臺灣高等法
    院花蓮分院於民國94年7月14日，以92年度上更一字第53 號
    判決判處有期徒刑2年10月，併科罰金新臺幣5萬元確定，徒
    刑部分餘96年2月12 日因縮短刑期假釋出監，縮刑期滿日為
    97年3月26 日，期滿假釋未經撤銷，其未執行之刑，以已執
    行論而執行完畢。詎甲○○仍不知警惕，明知服用酒類或其
    他相類之物，將使其駕駛車輛時之注意力減低、反應能力趨
    緩，而危及其他用路人之行車往來安全，於98年11月4日 20
    時許，在花蓮縣花蓮市美崙地區某小吃店內飲酒後，已達不
    能安全駕駛動力交通工具之程度之際，仍於同日22時許，駕
    駛車號8R-5409號自用小客車上路行駛；嗣於翌日凌晨5時 5
    分許，甲○○駕駛上開車輛，沿花蓮縣花蓮市尚志橋右轉明
    禮路行駛時，因有行駛緩慢之異常情事，經適在花蓮市○○
    街、明禮路口執勤之花蓮縣警察局花蓮分局軒轅派出所警員
    李宗豪、金福隆發覺，迨甲○○駛至上開路口停妥車輛，而
    下車在一民宅前便溺時，隨即上前盤查，並聞到甲○○身上
    散發濃厚酒味，而甲○○斯時因未帶身分證件無法提出供檢
    視，竟於李宗豪告知其所述身分證號碼錯誤無法以隨身之掌
    上電腦查詢之際，心生不滿，當場以「你藍鳥，幹」之穢語
    ，辱罵適在依法執行攔檢勤務之警員李宗豪；經李、金二人
    當場將甲○○逮捕，並帶回派出所對之實施酒精濃度測試結
    果，甲○○吐氣中酒精濃度高達每公升1.10毫克，始獲上情
    。
二、案經花蓮縣警察局花蓮分局報告臺灣花蓮地方法院檢察署檢
    察官偵查起訴。
    理  由
一、程序事項：按除簡式審判程序、簡易程序及第376條第1款、
    第2 款所列之罪之案件外，第一審應行合議審判，刑事訴訟
    法第284條之1定有明文；查該條業於本件繫屬以前經公布施
    行，而本件起訴罪名，核與刑事訴訟法第376條第2款之規定
    相符，是其當有首開規定之適用，即其法院組織應為獨任審
    判無誤。另本案認定事實所引用之卷內所有卷證資料（包含
    人證、物證、書證等，詳下述及者），並無證據證明係公務
    員違背法定程序所取得，與本案亦有自然之關連性，檢察官
    及被告甲○○於準備程序迄至本案言詞辯論終結，均不爭執
    該等卷證之證據能力或提出關於證據能力之聲明異議，且卷
    內之文書證據，亦無刑事訴訟法第159條之4之顯有不可信之
    情況或其他不得作為證據之情形，本院認引為證據為適當，
    是依刑事訴訟法第159條之4、159條之5等規定，下述認定事
    實所引用之證據方法，依法均應認有證據能力。
二、訊據被告甲○○於偵訊及本院準備程序、審理時，就其當場
    辱罵警員之犯行，均坦承在卷，惟矢口否認有何酒後駕車之
    公共危險犯行，辯稱：伊當時係將車停在尚志橋左邊，與綽
    號「大綱」之友人乙○○在明禮路上的PUB 喝酒後，即至停
    車處讓乙○○上車，之後去旁邊上廁所，警察就來了，伊並
    未開車云云。經查：
  (一)證人李宗豪於偵訊時，結證稱：其與金福隆在進豐街與明禮
    路口埋伏，因明禮路與林森路有一 PUB，被告開車很慢，其
    等要攔下被告時，被告就停在其等前方，然後就下車用跑的
    ，才發現被告停在前方路邊尿尿，其等上前發現被告酒味很
    重，就請被告出示行、駕照，但被告未帶，且語氣很不好，
    其就請被告說身分證字號，其要用小電腦查，查的時候發覺
    被告報的證號有誤，被告聽聞後就罵其「你藍鳥，幹」，被
    告很大聲用吼的罵一次，當時乙○○確實在場等語，並當庭
    提出標繪被告駕車行進方向之網路列印地圖1 份為憑，且經
    證人金福隆於偵訊時結證確認之，復有勘察採證同意書、被
    告之呼氣酒精測定紀錄表（測試日期：98年11月5日凌晨5時
    11分）、簡易測試紀錄表、測試觀察紀錄表各1 份在卷可稽
    。
  (二)又被告於內勤偵訊時，稱伊當時將車停在尚志橋左邊云云，
    然於本院審理時，則稱伊將車停在明禮路與進豐街口，靠近
    一家賣煤炭的店門前云云，先後已有不一。雖證人乙○○於
    偵訊時，結證稱：當時甲○○以0000000000號電話打給伊（
    門號：0000000000號），伊約於12時許（應係5 日凌晨零時
    許）去林森路、明禮路口之「VIVA PUB」找被告，凌晨伊等
    喝完酒，就從PUB 走到進豐街那邊停車處，被告上車發動車
    子，稱要去上廁所，就下車在路邊尿尿，警察從對向車道來
    ，稱跟伊等很久了，然伊等沒有開往尚志路，車子就是停在
    明禮路云云，其所指前往該PUB 之時間及方式，又與被告於
    本院準備程序時，所供係於隔天（即5日）凌晨1時許與證人
    乙○○去該 PUB，有先駕車去花蓮火車站接證人乙○○之情
    節相悖；再經本院依職權調閱上開二門號之雙向通聯紀錄結
    果，被告與證人乙○○於98年11月4日至5日凌晨為警查獲前
    ，並無使用該二門號互為通聯之紀錄，且被告於同年月4 日
    22 時53 分許，有使用其上開門號與他人通話，地點則由花
    蓮縣新城鄉○里路○段附近移動至花蓮縣花蓮市○○路一帶
    ，於同日23時9 分許，又與同一對象通話，地點則由花蓮縣
    花蓮市○○街一帶移動至花蓮縣花蓮市○○○街附近；另證
    人於同年月4日22時53分許，係在距離上開PUB所在位置甚遠
    之花蓮縣花蓮市○○街附近使用上開門號，於翌日（5 日）
    凌晨零時39分許，至5日凌晨1時36分許，使用上開門號先後
    3次與同一對象通話，地點則均在距離上開PUB亦甚遠之花蓮
    縣花蓮市○○路○段500 巷附近等情，有被告與證人之上開
    行動電話門號雙向通聯記錄各1 份存卷足考；相互勾稽以觀
    ，足認證人乙○○上開所證，以及被告於本院準備程序時，
    所供：伊在查獲前一天（即4日）晚上8、9 點與友人在美崙
    加油站斜對面的小吃店吃飯，喝啤酒到9 點結束，由同事載
    伊回家休息，約於9、10時許到家，到了隔天（即5日）凌晨
    1時，就與另一包商友人（即乙○○）相約去PUB慶祝，有先
    去花蓮火車站接該友人，就一起過去PUB 那邊喝酒聊天，而
    當時伊係使用上開行動電話門號與乙○○之上開行動電話門
    號聯絡云云，均與事實不符，洵無足採，益見被告於警詢時
    ，所述係於98年11月4日20 時許，在美崙地區一小吃店（即
    所稱之「美崙螺肉店」）與同事飲酒至同日晚間22時許結束
    後，至花蓮市○○街、明禮路口之情節，以及與被告均無故
    舊恩怨之證人李宗豪、金福隆二人上開偵訊所證，均較為真
    實而堪採信。
三、綜上各節，被告就其當場侮辱警員之任意性自白，係與事實
    相符而可採，惟其就公共危險犯行部分之上開辯述，則係臨
    訟圖卸之詞，不足採信。是本案事證明確，被告各該犯行均
    堪認定，自應依法論科。
四、核被告所為，係犯刑法第185條之3之公共危險罪，以及同法
    第140條第1項之於公務員依法執行職務時當場侮辱罪。其所
    犯上開二罪間，犯意各別，行為互殊，應分論併罰之。查被
    告有如事實欄所示之前科執行完畢，有臺灣高等法院被告前
    案紀錄表1份在卷供參；其於5年內故意再犯本案各該有期徒
    刑以上之罪，均為累犯，均應依刑法第47條第1 項規定加重
    其刑。
五、爰審酌被告前已有上揭經法院判處非低刑度之前科，素行欠
    佳，其無視酒醉駕車對一般用路人所造成之潛在性危險，僅
    為滿足一時便利，罔顧其他用路人之生命、身體、財產安全
    ，於飲酒後已不能安全駕駛動力交通工具，仍駕駛車輛行駛
    於道路上，雖未因此肇事，然為警攔檢時，竟不思反省其確
    有酒後駕駛車輛之不當行為，復於警員依法欲查證其身分並
    實施酒測之際，竟心生不滿，進而出言侮辱之，自制能力及
    法治觀念均薄弱；於偵訊及本院準備程序、審理時，又屢次
    飾卸其公共危險犯行，犯後態度不佳等一切情狀，分別量處
    如主文所示之刑，併定應執行刑及諭知易科罰金之折算標準
    ，以示懲儆。
據上論斷，應依刑事訴訟法第284條之1、第299條第1項前段、刑
法第185條之3、第140條第1項、第47條第1項、第41條第1項前段
、第51條第5款、刑法施行法第1條之1，判決如主文。
本案經檢察官黃蘭雅到庭執行職務。
中    華    民    國    99    年    2     月    22    日
                  刑事第四庭    法  官  黃鴻達
以上正本證明與原本無異。
如不服本判決應於收受送達後10日內向本院提出上訴書狀，並應
敘述具體理由。其未敘述上訴理由者，應於上訴期間屆滿後20日
內向本院補提理由書(均須按他造當事人之人數附繕本)「切勿逕
送上級法院」。
中    華    民    國    99    年    2     月    22    日
                                書記官
附錄本判決論罪之法律條文：
中華民國刑法第185條之3
服用毒品、麻醉藥品、酒類或其他相類之物，不能安全駕駛動力
交通工具而駕駛者，處1年以下有期徒刑、拘役或科或併科15 萬
元以下罰金。
中華民國刑法第140條
於公務員依法執行職務時，當場侮辱，或對於其依法執行之職務
公然侮辱者，處6月以下有期徒刑、拘役或1百元以下罰金。對於
公署公然侮辱者亦同。

司法院資訊處製作；財團法人民間司法改革基金會備份。
